# 酒店自营商铺的处理

提问人：rita_1990 时间：2018-07-10 23:57:20
陈版好，如果在自建自营的酒店内建造了少量商铺对外出租，这部分商铺没有单独的产证，占整体建筑面积的比例也很小只有0.5%，这种情况下是否有依据可以不做投资性房地产处理。

回答人：chenyiwei
根据《企业会计准则第 3 号——投资性房地产》第二条规定，“投资性房地产应当能够单独计量和出售”。本案例中没有单独产证，单独对外出售的可能性也很低，且对报表整体显著不重大，可以不单独确认为投资性房地产。

提问人：rita_1990 时间：2018-07-11 12:36:31
谢谢陈版，请问下在IFRS下，如果能够融资租赁租出，是否会视同出售？谢谢

回答人：chenyiwei
可以，但视同出售之后也就不是本企业的资产。如果打算以融资租赁方式租出的，则也不确认为投资性房地产。